# 关于提前还款对未确认融资费用的处理

提问人：zwy870617 时间：2020-02-12 10:15:20
请教陈版，甲公司通过融资租赁取得生产用机器设备，假设合同中约定融资租赁期限五年（期间 2017 年至 2021年）；初始入账时，确认了与该融资租赁相关的未确认融资费用约 400 万元； 2019 年 11 月，甲公司通过股东会决议决定对该融资租赁提前还款，并与 2020 年 1 月 13 日支付了剩余的融资租赁款。若甲公司 2017 年至 2019 年 10 月已摊销未确认融资租赁费用 280 万元，则剩余的未确认融资租赁费用为 120 万元，是否可以在作出提前还款的当月 （ 2019年 11 月份）至决定还款日的当月（ 2020 年 1 月）加速摊销剩余 120 万元的未确认融资费用？个人想法是在 2020 年 1 月提前还款的当月，将剩余未摊销完毕的未确认融资费用一次性结转至当期损益。请教陈版主个人和企业的账务处理，是否符合会计准则的要求？如果都不符合的话，麻烦陈版给点意见，并给出相应的准则相关条文，谢谢！@chenyiwei

回答人：chenyiwei
不仅仅要考虑甲公司作出提前还款决定的时间，还要关注与出租人就提前还款达成一致的时间，即合同修改的生效日，在生效日，按照金融负债合同修改的相关规定进行会计处理（具体参见新CAS 22的应用指南）。如果该合同的修改未导致原金融负债的终止确认，则在修改生效日按原合同实际利率对修改后的剩余合同现金流量折现到合同修改生效日，与原条款下金融负债账面价值之间的差额计入损益，后续按调整后的支付时间表摊销确认利息收入。
由于本案例中作出提前还款决定的时间和实际提前还款时间间隔很短，也可以进行简化处理，即在与出租人就提前还款达成一致时，将负债账面价值调整到新约定的提前偿还金额，调整金额计入达成一致当期的损益（财务费用）。